臺灣彰化地方法院刑事判決　　　　　　 99年度交易字第366號
公　訴　人　臺灣彰化地方法院檢察署檢察官
被　　　告　陳混澤
上列被告因過失傷害案件，經檢察官提起公訴（99年度偵字第97
23號），本院依簡式審判程序判決如下︰
    主  文
陳混澤犯過失傷害罪，處有期徒刑貳月，如易科罰金，以新臺幣
壹仟元折算壹日。
    事  實
一、陳混澤於民國99年6 月6 日上午8 時10分許，駕駛車牌號碼
    1605-GB 號自小客貨車，沿彰化縣田尾鄉海豐村和平巷由東
    往西方向行駛，行至該巷181 號前之設有閃光黃燈號誌之交
    岔路口時，原應注意汽車行駛至設有號誌之交岔路口，應遵
    守燈光號誌之指示，而閃光黃燈表示「警告」，車輛應減速
    接近，注意安全，小心通過，謹慎行駛，且依當時情形，天
    氣晴，日間自然光，視距良好，無不能注意之情事，竟疏於
    注意減速慢行，貿然以時速40至50公里之速度行駛欲通過該
    處路口。適有許添發未有駕駛執照騎乘車牌號碼KGF-936 號
    重型機車，沿彰化縣田尾鄉海豐村和平巷由南往北方向行駛
    ，亦未注意行經設有閃光紅燈之交岔路口，支道車應暫停讓
    幹道車先行，冒然通過上開路口，陳混澤見狀，煞避不及，
    其車前保險桿左側撞及許添發之機車右側車身，許添發因而
    人車倒地，受有顱內出血、顱底骨折併氣顱、右側股骨骨折
    、左眉及右腳踝撕裂傷等傷害。陳混澤於上開時地肇事後，
    在未被有偵查犯罪職權之公務員發覺前，向前往現場處理車
    禍之警員坦承為肇事者，自首而接受裁判。
二、案經許添發訴由彰化縣警察局北斗分局報請臺灣彰化地方法
    院檢察署檢察官偵查起訴。
    理  由
一、被告陳混澤所犯為死刑、無期徒刑、最輕本刑為3 年以上有
    期徒刑或高等法院管轄第一審案件以外之罪，並於本院行準
    備程序時就被訴事實為有罪之陳述，本院合議庭依刑事訴訟
    法第273 條之1 第1 項規定，裁定改由受命法官獨任行簡式
    審判程序，合先敘明。
二、上揭犯罪事實，業據被告於警詢、偵訊及本院審理中均坦承
    不諱，核與證人即告訴人許添發於警詢及偵訊中之證述情節
    相符，並有道路交通事故現場圖、道路交通事故調查報告表
    (一)、(二)各1 紙、現場及車損照片12張，以及行政院衛生署彰
    化醫院診斷證明書2 份附卷可稽。足徵被告任意性自白與事
    實相符，堪予採信。又按汽車行駛至交叉路口，應遵守燈光
    號誌之指示，而閃光黃燈表示「警告」，車輛應減速接近，
    注意安全，小心通過，道路交通安全規則第102 條第1 項第
    1 款及道路交通標誌標線號誌設置規則第211 條第1 項第1
    款分別定有明文。而本案事發時，天候晴、日間自然光線、
    柏油路面乾燥無缺陷、無障礙物、視距良好等情，此有道路
    交通事故調查表(一)附卷可參，顯見被告於事發當時並無不能
    注意之情事，被告卻未注意及此而肇事，其有過失甚明。又
    本件經臺灣省彰化縣區車輛行車事故鑑定委員會鑑定結果，
    認為被告駕駛自小客貨車行經設有閃光黃燈之交岔路口，未
    減速慢行，注意安全，小心通過，為肇事次因，有該鑑定委
    員會100 年6 月15日彰鑑字第1005601416號函附鑑定意見書
    1 份在卷足憑，益徵被告對於本案車禍之發生確有過失。再
    被告之過失駕駛行為造成被害人許添發受有前揭傷害，足認
    被告之過失駕駛行為與被害人之傷害結果間，具有相當因果
    關係。綜上所述，本件事證明確，被告犯行堪以認定，應予
    依法論科。
三、核被告所為，係犯刑法第284 條第1 項前段之過失傷害罪。
    再按刑法第62條所謂自首，祇以犯人在犯罪未發覺之前，向
    該管公務員申告犯罪事實，而受裁判為已足，並不以使用「
    自首」字樣或言明「自首」並「願受裁判」為必要（最高法
    院63年台上字第1101號判例意旨參照）。本件被告於肇事後
    ，於偵查犯罪之員警未發覺犯罪行為人前承認其為肇事者，
    此有道路交通事故肇事人自首情形紀錄表1 份附卷可參，是
    依前揭判例意旨，被告顯已符合自首要件，爰依刑法第62條
    前段之規定減輕其刑。爰審酌被告前未有犯罪紀錄，有臺灣
    高等法院被告前案紀錄表可考，素行尚佳，並考量本件被告
    之過失程度、被害人所受傷害程度，及其迄未與被害人達成
    民事和解等一切情狀，量處如主文所示之刑，並諭知易科罰
    金之折算標準，以示懲儆。
據上論斷，應依刑事訴訟法第273 條之1 第1 項、第299 條第1
項前段，刑法第284 條第1 項前段、第41條第1 項前段、第62條
前段，刑法施行法第1 條之1 第1 項、第2 項前段，判決如主文
。
本案經檢察官朱健福到庭執行職務。
中    華    民    國   100    年    7     月    5     日
                  刑事第三庭          法  官    林怡君
以上正本證明與原本無異。
如不服本判決應於收受判決後10日內向本院提出上訴書狀，並應
敘述具體理由；其未敘述上訴理由者，應於上訴期間屆滿後20日
內向本院補提理由書（均須按他造當事人之人數附繕本）「切勿
逕送上級法院」。
告訴人或被害人對於判決如有不服具備理由請求檢察官上訴者，
其上訴期間之計算係以檢察官收受判決正本之日期為準。
中    華    民    國   100    年    7     月    5     日
                                      書記官    顧嘉文
附錄本案論罪科刑法條全文：
中華民國刑法第284條
（過失傷害罪）
因過失傷害人者，處 6 月以下有期徒刑、拘役或 5 百元以下罰
金，致重傷者，處 1 年以下有期徒刑、拘役或 5 百元以下罰金
。
從事業務之人，因業務上之過失傷害人者，處 1 年以下有期徒
刑、拘役或 1 千元以下罰金，致重傷者，處 3 年以下有期徒刑
、拘役或 2 千元以下罰金。